【裁判字號】    89,簡上,355
【裁判日期】    891006
【裁判案由】    給付管理費
【裁判全文】
臺灣臺北地方法院民事判決  八十九年度簡上字第三五五號
    上  訴  人    金政策管理顧問有限公司
    兼法定代理人  乙○○
    共      同
    訴訟代理人    甲○○                  住台北市○○路○段一二七號十一樓
    被上訴人      華園大樓管理委員會      設台北市○○路○段一三三號十樓
    法定代理人    丙○○      .
右當事人間請求給付管理費事件，上訴人對於中華民國八十九年三月二十四日本院台
北簡易庭八十九年度北簡字第八四五號第一審判決提起上訴，本院判決如左：
    主  文
上訴駁回。
第二審訴訟費用由上訴人金政策管理顧問有限公司負擔百分之六十五，餘由上訴人乙
○○負擔。
    事  實
甲、上訴人方面：
  一聲明：
    (一)原判決廢棄，駁回被上訴人在第一審之訴。
    (二)第一、二審訴訟費用由被上訴人負擔。
  二陳述：除與原審判決書所載相同者茲予引用外，補稱：系爭大樓Ａ、Ｂ棟住戶已
          決議另行成立管理委員會，被上訴人無權收取管理費。
  三證據：除援用原審之立證方法外，提出台北卅一支局郵局二二八八號存證信函。
乙、被上訴人方面：
  一聲明：
    (一)上訴駁回。
    (二)上訴費用由上訴人負擔。
  二陳述：除與原審判決書所載相同者茲予引用外，補稱：Ａ、Ｂ棟住戶另組管理委
          員會之提議並未經區分所有權人會議決議通過。
  三證據：除援用原審之立證方法外，提出建物登記謄本七份、華園大樓第二屆第二
          次區分所有權人大會會議記錄、華園大樓管理基金繳費登記表。
      理    由
一被上訴人起訴主張：上訴人為華園大樓社區之區分所有權人及住戶（二人所有之建
  物詳如附表所載，下稱系爭建物），自八十八年六月至十月，拒絕繳納應共同分擔
  之管理費及社區建設費，上訴人金政策管理顧問公司共積欠新台幣（下同）十六萬
  五千四百五十元，上訴人乙○○則積欠九萬一千零二十七元，經被上訴人多次催繳
  ，均無回應，是以寄發存證信函催告其繳納，惟至今仍拒不履行，爰訴請上訴人清
  償等語。上訴人則以社區建設費應以一坪一百元為合理，被上訴人收取一坪四百元
  之社區建設費，顯屬過高；又華園大樓Ａ、Ｂ棟之住戶，已決議另組管理委員會，
  被上訴人無權向其收取管理費等語置辯。
二經查：
  (一)上訴人均為華園大樓社區區分所有權人，欠繳八十八年六月至十月之管理費及社
    區建設費等事實，業據上訴人自認，並有建物登記謄本七份在卷可按，堪信為真
    實。
  (二)華園大樓住戶需繳交社區建設費，每戶每坪以四百元計算一節，業據被上訴人提
    出華園大樓社區住戶手冊管理經費收支辦法附卷可參，該辦法第十條已明訂：「
    交屋時住戶需繳交社區建設費，每戶每坪四百元。」，此條文又於八十七年七月
    十日華園大樓管理委員會第二次會議中，經討論建設費一坪應繳交四百元並作成
    決議，且於八十七年八月十五日華園大樓區分所有權人第二次大會決議住戶手冊
    修正內容與規章照案通過，上情業據證人謝子閔於原審到庭結證屬實（見原審八
    十九年三月十七日言詞辯論筆錄），並據被上訴人提出華園大樓管理委員會第二
    次會議記錄、華園大樓區分所有權人大會第二次會議會議記錄附卷可證，應認被
    上訴人之主張為真實。而該項收費標準既經區分所有權人會議決議通過，所有區
    分所有權人應同受拘束，從而，上訴人空言抗辯社區建設費應以每戶每坪一百元
    計收為合理云云，並無所據。
  (三)至上訴人抗辯Ａ、Ｂ棟住戶已決議另組管理委員會一節。查該提案在八十七年六
    月八日華園大樓區分所有權人會議中確有提出討論，然贊成者二人，不同意者卅
    人，該提案並未通過，有該次會議記錄及列席人員簽到表在卷可憑，是上訴人辯
    稱被上訴人無權收取管理費云云，殊無可採。
三按區分所有權人或住戶積欠應繳之公共基金或應分擔或其他應負擔之費用已逾二期
  或達相當金額，經定相當期間催告仍不給付者，管理負責人或管理委員會得訴請法
  院命其給付應繳之金額及遲延利息，公寓大廈管理條例第二十一條定有明文。上訴
  人分別於八十八年二月一日、二日取得系爭建物之所有權，成為華園大樓社區之區
  分所有權人，有建物登記謄本可參，則上訴人請求被上訴人給付八十八年六月至十
  月之管理費及社區建設費，自屬有據。
四查華園大樓每月收取管理費之標準為住宅部分每坪七十元，面積以權狀所載為準、
  停車位每位三百元，為上訴人所不爭執；社區建設費則是每戶每坪以四百元計算，
  業如前述，則以上揭標準分別計算上訴人應繳交之費用如下：
  (一)上訴人金政策管理顧問有限公司部分：
    1.附表所示Ａ建物面積為八十六點九七坪，每月應收管理費六千零八十八元（70
       ×86.97＝6087.9），應收社區建設費三萬四千七百八十八元（400×86.97
       ＝34788）。
    2.附表所示Ｂ建物面積為四十點四七坪，每月應收管理費二千八百三十三元（70
       ×40.47＝2832.9），應收社區建設費一萬六千一百八十八元（400×40.47＝
      16188 ）。
    3.附表所示Ｃ建物面積為四十四點八三坪，每月應收管理費三千一百三十八元（
      70×44.83＝3138.1），應收社區建設費一萬七千九百三十二元（400×44.83
      ＝17932）。
    4.附表所示Ｄ建物面積為四十八點三三坪，每月應收管理費三千三百八十三元
      （70×48.33＝3383.1），應收社區建設費一萬九千三百三十二元（400×
      48.33＝19332）。
    5.合計上訴人金政策管理顧問有限公司應給付被上訴人十六萬五千四百五十元（
      計算式詳如附表）。
  (二)上訴人乙○○部分：
    1.附表所示Ｅ建物面積為五十一點一坪，附停車位一位，每月應收管理費三千八
      百七十七元（70×51.1＋300×1＝3877），應收社區建設費二萬零四百四十元
      （400 ×51.1＝20440）。
    2.附表所示Ｆ建物面積為五十點七五坪，附停車位三位，每月應收管理費四千四
      百五十三元（70×50.75＋300×3＝4452.5）， 應收社區建設費二萬零三百元
      （400×50.75＝20300）。
    3.附表所示Ｇ建物面積為三十七點四坪，每月應收管理費二千六百一十八元（70
        ×37.4＝2618），應收社區建設費一萬四千九百六十元（400×37.4＝14960
        ）。
    4.合計上訴人乙○○應給付被上訴人十一萬零四百四十元（計算式詳如附表）。
      被上訴人請求上訴人乙○○應給付九萬一千零二十七元，未逾上開數額，自應
      准許。
五綜上所述，被上訴人起訴請求上訴人金政策管理顧問有限公司給付一十六萬五千四
  百五十元，請求上訴人乙○○給付九萬一千零二十七元，及均自起訴狀繕本送達之
  翌日即八十八年十一月二十五日起至清償日止，按年息百分之五計算之利息，於法
  有據。原審所為上訴人敗訴之判決，並依被上訴人聲請為假執行之宣告，其認事用
  法並無違誤，上訴人仍執前詞，指摘原判決不當，求予廢棄改判，為無理由，應予
  駁回。
六本件判決基礎已臻明確，兩造其餘攻擊防禦方法核與判決結果無影響，毋庸一一論
  述，附此明。
據上論結，本件上訴為無理由，依民事訴訟法第四百三十六條之一第三項、第三百八
十五條第一項前段、第四百四十九條第一項、第七十八條、第八十五條第一項，判決
如主文。
中      華      民      國    八十九    年      十      月      六      日
                                            民事第二庭審判長法官  丁蓓蓓
                                                            法官  黃書苑
                                                            法官  陳婷玉
右為正本係照原本作成
本判決不得上訴。
中      華      民      國    八十九    年      十      月       六     日
                                                      法院書記官  王  儀


司法院資訊處製作；財團法人民間司法改革基金會備份。
